【裁判字號】    92,簡上,36
【裁判日期】    920620
【裁判案由】    詐欺
【裁判全文】
臺灣基隆地方法院刑事判決                          九十二年度簡上字第三六號
    公  訴  人  臺灣基隆地方法院檢察署檢察官
    上  訴  人
    即  被  告  甲○○
右列被告因違反詐欺案件，不服本院基隆簡易庭九十二年度基簡字第一七一號，中華
民國九十二年二月二十七日第一審簡易判決（聲請案號：九十一年度偵緝字第二八四
號）提起上訴，本院管轄之第二審合議庭判決如左：
    主  文
上訴駁回。
    事實及理由
一、本案經本院審理結果，認第一審判決以被告所為係觸犯刑法第三百三十九條第一
    項詐欺取財罪，而判處被告拘役五十五日，如易科罰金以參佰元折算壹日，其認
    事用法均無違誤，量刑亦屬適當，應予維持，除更正告訴人為匯通銀行（現改為
    國泰商業銀行股份有限公司）外，餘均引用第一審判決書記載之事實、證據及理
    由。
二、上訴人即被告甲○○上訴意旨略以：被告依合法程序申請匯通銀行信用卡，經核
    卡後持往特約商店消費，惟消費後因被告失業，致無法繳交信用卡費用，非故意
    詐欺，請求撤銷原判決云云。
三、經查，被告甲○○於民國（下同）九十年五月間向設立於台北市○○路○段八五
    號之匯通商業銀行股份有限公司（下稱匯通銀行，現改為國泰商業銀行股份有限
    公司）申請ＪＣＢ金卡之信用卡，經匯通銀行於同年六月十三日核發卡號：三五
    六三八Ｚ0000000000號之信用卡予被告甲○○使用，詎被告收受信用
    卡後，明知其經濟狀況不佳，並無償債能力，竟自六月二十七日起至十一月二十
    九日止分別持上開信用卡，向信用卡特約商店國泰人壽保險股份有限公司及財神
    銀樓各刷卡購買保險及金飾共計新台幣（以下同）十萬零九百四十八元，然被告
    接獲帳單後，分文未付，且對匯通銀行催繳通知，置之不理等情，業據告訴代理
    人蘇志明指訴綦詳，並有電腦消費明細表一紙，金融聯合徵信中心查詢單、申辦
    本件信用卡之文件各一紙在卷可參，被告亦自承：先前於八十八年二月間，在餐
    廳工作，每月薪資三萬多元，但只有工作半年，之後偶而打零工，信用卡申請書
    上所記載年收入八十萬元，是業務員亂寫的云云，可見被告在持卡消費時，經濟
    狀況不佳，並無償債能力，竟仍持卡消費高達十萬零九百四十八元，事後又分文
    未付，其有詐欺之意圖甚明。本件被告犯行明確，被告前開上訴意旨指摘原判決
    不當，難認有理由，應予駁回。
四、按被告合法傳喚，無正當之理由不到庭者，得不待其陳述，逕行判決，刑事訴訟
    法第三百七十一條定有明文，本件上訴人即被告甲○○經合法傳喚無正當理由未
    到庭，爰依前開規定不待其陳述逕行判決。
據上論斷，應依刑事訴訟法第四百五十五條之一第一項、第三項、第三百七十一條、
第三百六十八條、第三百七十三條，判決如主文。
本案經檢察官熊南彰到庭執行職務。
中      華      民      國      九十二    年      六      月   二十     日
                                  臺灣基隆地方法院刑事第三庭
                                      審判長法  官    林火炎
                                            法  官    王慧惠
                                            法  官    齊  潔
右正本證明與原本無異。
本件判決不得上訴。
                                            書記官    莊國南
中      華      民      國      九十二    年      六      月   二十四   日


司法院資訊處製作；財團法人民間司法改革基金會備份。
